【裁判字號】    97,易,767
【裁判日期】    971231
【裁判案由】    竊盜
【裁判全文】
臺灣基隆地方法院刑事判決               97年度易字第767號
公  訴  人  臺灣基隆地方法院檢察署檢察官
被      告  壬○○
上列被告因竊盜案件，經檢察官提起公訴（97年度偵字第4600號
），於本院準備程序進行中，被告就被訴之事實為有罪之陳述，
本院乃裁定改依簡式審判程序進行審理，並判決如下：
    主  文
壬○○竊盜，共伍罪，均累犯，各處拘役拾日，如易科罰金，
均以新臺幣壹仟元折算壹日；又攜帶兇器竊盜，累犯，處有期徒
刑肆月，如易科罰金，以新臺幣壹仟元折算壹日；又共同竊盜，
累犯，處拘役拾日，如易科罰金，以新臺幣壹仟元折算壹日。
應執行拘役壹佰貳拾日、有期徒刑肆月，如易科罰金，均以新臺
幣壹仟元折算壹日。
    犯罪事實
一、壬○○前因竊盜及詐欺案件，經臺灣高等法院分別以94年度
    上訴字第1200號、95年度上訴字第3042號判決判處有期徒刑
    1年5月、1年，並經同院於96年3月1日以96年度聲字第348號
    裁定應執行有期徒刑2年2月確定，於96年6月14 日縮短刑期
    假釋出監，假釋期滿日為96年10月9 日，嗣雖經撤銷假釋，
    然因其所犯上開各罪所處之刑，經同院於96年11月27日以96
    年度聲減字第4566號裁定各減為有期徒刑8月15日、6月，應
    執行有期徒刑11月15日，因已無可執行之殘刑而執行完畢。
    詎壬○○猶不知悔改，竟基於意圖為自己不法之所有之各別
    犯意，於：
  (一)97年8月5日凌晨0 時許，在臺北縣瑞芳鎮○○路國宅新村68
    號己○○之住處後方，竟以徒手將裝置在上址屋後己○○所
    有之熱水器1 個竊取得手，並於同日某時將上開熱水器轉賣
    予基隆市○○路61號不知情之徐正武所經營之「復興行」資
    源回收場，得款新臺幣（下同）700元。
  (二)97年8月7日晚間9時許，在臺北縣瑞芳鎮○○路103巷41號甲○○之住處後方，以徒手將裝置在上址屋後甲○○所有之熱
    水器1 個竊取得手；嗣復另行起意，在臺北縣瑞芳鎮○○路
    103巷43 號戊○○之住處後方，以徒手將裝置在上址屋後戊○○所有之熱水器1個竊取得手。嗣將上開熱水器2個轉賣予
    基隆市○○路61號不知情之徐正武所經營之「復興行」資源
    回收場，共計得款1,000元。
  (三)97年8月8日晚間8 時許，在臺北縣瑞芳鎮○○○○路32巷口
    前，以自備同車型之機車鑰匙1 把（未據扣案）竊取丙○○
    所有，停放在該處車號AE2-392 號之普通重型機車，得手後
    供己代步使用。嗣上開機車因汽油用罄，乃將該機車棄置在
    臺北縣瑞芳鎮○○路橋下。
  (四)97年8月10日上午10、11時許，在臺北縣瑞芳鎮民享新村3號
    前，以自備同車型之機車鑰匙1 把（未據扣案）竊取辛○○
    所有，停放在該處車號AC5-580 號之普通重型機車，得手後
    供己代步使用。嗣上開機車因汽油用罄，乃將該機車棄置在
    臺北縣瑞芳鎮○○路吉慶公園城27號前。
  (五)97年8月10日上午11時許，在臺北縣瑞芳鎮○○路352之1 號
    外之電線桿旁，持其所有前端為金屬材質、客觀上對人之身
    體、生命、安全構成威脅，可供兇器使用具有危險性之鐵製
    破壞剪1 把（未據扣案），將臺灣電力公司所有之電線約35
    公尺剪斷後，竊取得手（尚未變賣即為警查獲）。
  (六)97年8月11日上午9時30分許，與乙○○（另案審結）基於共
    同犯意之聯絡，由其騎乘AC5-580 號之普通重型機車附載乙○○至台北縣瑞芳鎮○○路30號旁工寮前方土地公廟後，乙○○先行下車等候，由其繼續騎乘機車前往上開工寮，並徒
    手竊取鉅盛營造有限公司放置在臺北縣瑞芳鎮○○路30號旁
    工寮外空地之鐵條約52公斤，得手後，再由其騎乘機車前往
    乙○○等候處接載乙○○，2 人並一起騎乘機車將竊得之鐵
    條載運至基隆市○○區○○街138 號不知情之黃蘭所經營
    之豐進行資源回收場變賣，得款468 元，與乙○○花用無存
    。嗣因另案為警查獲，於97年8月11日21時35 分許，在基隆
    市警察局刑事警察大隊偵一隊製作筆錄時，於偵查機關尚未
    發覺其上開犯罪前，即主動向警員供出，而接受裁判。
二、案經基隆市警察局移送臺灣基隆地方法院檢察署檢察官偵查
    起訴。
    理  由
一、本件被告壬○○所犯者非為死刑、無期徒刑、最輕本刑為3
    年以上有期徒刑之罪或高等法院管轄第一審案件，其於準備
    程序進行中，先就被訴事實為有罪之陳述，經本院告知其簡
    式審判程序之旨，並聽取公訴人、被告之意見後，業已當庭
    依刑事訴訟法第273條之1第1 項之規定，裁定以簡式審判程
    序進行本案之審理，且依同法第273條之2規定，簡式審判程
    序之證據調查，不受同法第159條第1項、第161條之2、第16
    1條之3、第163條之1及第164條至第170條規定之限制，合先
    敘明。
二、上開犯罪事實，迭據被告壬○○於警詢、偵查及本院審理時
    坦承不諱，核與證人即被害人己○○、戊○○、甲○○、丙○○、辛○○於警詢之證述，證人即臺北縣瑞芳鎮公所電線
    桿電線巡守員丁○○、證人即「鉅盛營造」有限公司工地主
    任癸○○、證人即「豐進行」資源回收場老闆黃蘭於警詢
    時之證述情節相符一致。此外，復有「復興行」資源回收場
    之收受物品、舊貨、五金廢料或廢棄物登記表1 份，「豐進
    行」資源回收場登記資料1紙，贓物認領保管單2紙，照片共
    11張等在卷可稽。本案事證明確，被告犯行堪以認定，應依
    法論科。
三、論罪科刑：
  (一)按刑法321條第1 項第3款之攜帶兇器竊盜罪，係以行為人攜
    帶兇器為其加重要件，此所謂兇器，其種類並無限制，凡客
    觀上足以對人之生命、身體安全構成威脅，具有危險性之兇
    器均屬之，且祇須行竊時攜帶此種具危險性之兇器為已足，
    並不以攜帶之初有行兇之意圖為必要（最高法院79年台上字
    第5253號判例意旨參照），亦不以將該兇器自他地攜往行竊
    地為必要（最高法院62年台上字第2489號判例意旨參照），
    是不問該兇器係行為人自行攜往行竊現場，或在竊盜現場臨
    時持以行竊，均應論行為人以攜帶兇器竊盜罪。查本件被告
    壬○○於犯罪事實一(五)用以竊盜犯行所攜帶之破壞剪1 支，
    雖未扣案，惟為金屬材質，業據被告供明在卷，是該破壞剪
    質地堅硬，倘持之朝人體揮戳，對人之生命、身體、安全足
    以構成威脅，堪認顯具有危險性之兇器。
  (二)核被告壬○○犯罪事實一(一)、(二)、(三)、(四)、(六)所為，均係犯
    刑法第320條第1項之竊盜罪；被告壬○○犯罪事實一(五)所為
    係犯刑法第321條第1項第3 款之攜帶兇器竊盜罪。被告壬○○就犯罪事實一(六)之犯行部分，與同案被告乙○○有犯意聯
    絡及行為分擔，應依刑法第28條之規定論以共同正犯。被告
    壬○○所犯上開數罪間，犯意各別、行為互殊，應予分論併
    罰。又被告所為上開竊盜犯行，係因被告另涉犯竊盜案件，
    經警方通知製作筆錄，於97年8月11日21時35 分許對被告製
    作警詢筆錄時，被告主動向警方供出，且被害人己○○、戊○○、余陳、癸○○於遭竊時或未報案或甚不知遭竊情事
    ，係於97年8月13日、97年8月15日、97年8月18 日始經警方
    通知至警局製作筆錄，有被害人己○○、戊○○、余陳、
    癸○○警詢筆錄附卷可按，顯見被告上開竊盜犯行，警方在
    被告供出前，根本不知上揭犯罪，故被告顯係就未發覺之罪
    自首而接受裁判，爰依刑法第62條前段規定，各減輕其刑。
    又被告有如本判決犯罪事實欄所載之犯罪科刑及其刑之執行
    情形，此有臺灣高等法院被告前案紀錄表附卷足考，其於前
    案有期徒刑執行完畢後，5 年以內故意再犯本件最重本刑有
    期徒刑以上之罪，為累犯，均應依刑法第47條第1 項規定，
    加重其刑。被告就上開犯罪事實同有減輕（自首）、加重（
    累犯）事由，應依法先加後減之。
  (三)爰審酌被告壬○○已有竊盜前科紀錄，素行不佳，正值壯年
    ，卻不思憑藉己力循合法管道獲取財物，其所為侵害他人財
    產權益，危害社會秩序，且竊取電線變賣所得雖不高，然對
    用電大眾造成生活不便之危害甚鉅，惟念其犯罪後始終坦承
    犯行，態度尚稱良好，量處如主文所示之刑。至被告壬○○
    持以行竊之鐵製破壞剪1 支，業據其於警詢中供稱作案後丟
    棄於基隆河內（見偵查卷第15頁），現已無從尋獲，顯已滅
    失，爰不予宣告沒收；另被告用以行竊之機車鑰匙1 把，亦
    未扣案，復查無證據證明現尚存在，為免日後執行困難，爰
    均不予宣告沒收，附此敘明。
據上論斷，應依刑事訴訟法第284條之1、第273條之1第1 項、第
299條第1項前段，刑法第320條第1項、第321條第1項第3 款、第
28 條、第47條第1項、第62條前段、第51條第6款、第10 款，刑
法施行法第1條之1，判決如主文。
本案經檢察官庚○○到庭執行職務
中    華    民    國    97    年    12    月    31    日
                  刑事第三庭法    官  林淑鳳
以上正本證明與原本無異。
如不服本判決應於收受送達後10日內向本院提出上訴書狀，並應
敘述具體理由；其未敘述上訴理由者，應於上訴期間屆滿後20日
內向本院補提理由書 (均須按他造當事人之人數附繕本)「切勿
逕送上級法院」。
中    華    民    國    97    年    12    月    31    日
                            書 記 官  王靜敏
附錄論罪法條：
中華民國刑法第320條
（普通竊盜罪、竊佔罪）
意圖為自己或第三人不法之所有，而竊取他人之動產者，為竊盜
罪，處5年以下有期徒刑、拘役或5百元以下罰金。
意圖為自己或第三人不法之利益，而竊佔他人之不動產者，依前
項之規定處斷。
前二項之未遂犯罰之。
中華民國刑法第321條
（加重竊盜罪）
犯竊盜罪而有左列情形之一者，處6月以上、5年以下有期徒刑：
一、於夜間侵入住宅或有人居住之建築物、船艦或隱匿其內而犯
    之者。
二、毀越門扇、牆垣或其他安全設備而犯之者。
三、攜帶兇器而犯之者。
四、結夥三人以上而犯之者。
五、乘火災、水災或其他災害之際而犯之者。
六、在車站或埠頭而犯之者。
前項之未遂犯罰之。


司法院資訊處製作；財團法人民間司法改革基金會備份。
